# 求教房产税减免的处理？

提问人：hleoleelny 时间：2020-04-08 08:05:23
减免的房产税，一部分是先征了，后面退回来，请问这部分是确认为其他收益吗？
减免的房产税，一部分是直接少申报了，是直接冲减税金及附加吗？

回答人：chenyiwei
直接少申报的（直接减免），按减免后的金额计入税金及附加即可，不属于政府补助。
先征后返的，应区分返还的依据是税务规定还是当地政府的扶持政策，以及退回的来源是国库退库还是当地财政。
如果是依据税法规定获得返还，资金来源为国库退库，取得“税收收入退还书”的，则冲减“税金及附加”；其他情况的，作为其他收益处理。